

Adriel Pérez Alegre

Ingeniero en Sistemas



+34 636650517



adriel.perez993@gmail.com



Barcelona, España



linkedin.com/in/adriel-perez-alegre

Info Personal

Ingeniero en sistemas con más de cuatro años de experiencia. Excelentes habilidades de resolución de problemas con especial atención a los detalles, mejorar la satisfacción del cliente e impulsar mejoras operativas generales. Comprometido con formar parte de equipos de alto rendimiento para crear sistemas intuitivos, escalables y seguros enfocado en las buenas prácticas y apuntando al crecimiento personal reflejándolo en el crecimiento empresarial.

Habilidades

ASP.NET/.NET Core

MVC

Razor Pages

SQL

MSSQL

HTML 5

CSS 3

Javascript

jQuery

GIT

Flutter / Dart

Python

Angular

Blazor

NodeJS

MongoDB

Agile

SCRUM

Linux OS

Bash / Shell

Ionic

Aptitudes

Trabajo en equipo

Liderazgo

Resolución de problemas

Trabajo bajo presión

Idiomas

Español Nativo

Inglés

Intermedio

Portugués Básico

Experiencia

- Desarrollador .NET Full Stack en ManpowerGroup Spain Sep 2020 - presente Barcelona, España

 - Desarrollador Full stack .NET C# para muchos proyectos de Manpower, incluyendo aplicaciones web (portal cliente y apps internas) y REST APIs.
 - Desarrollo y arquitectura de algunas API REST con conexión internacional (en .NET Core) que actualmente son consumidas por clientes fuera de España.
 - Technologías: C#, .NET Core, ASP.NET MVC & Razor Pages, JavaScript, HTML, SQL, Git
- Desarrollador .NET en Juan Toselli Intl Tours

May 2017 - Ene 2020

Córdoba, Argentina

- Desarrollador Full stack .NET C# para el sistema de reservas online ebooking.com.ar.
- Realicé integraciones exitosas entre APIs externas y el sistema de reservas, entre brókers de servicios hoteleros y de asistencias al viajero reconocidas mundialmente.
- Desarrollo tanto del backend (.NET) como del frontend (AngularJS) para las nuevas integraciones (servicio de asistencia al viajero), y mantenimiento de las ya existentes (servicio de hoteles y administrador de reservas sólo para usuarios de la empresa).
- Technologías: C#, .NET Core, AngularJS, JavaScript, HTML, Python (scripting), MongoDB, Linux, Nginx, Git
- Desarrollador en Sipromet (Pasantía)

Abr 2013 - Abr 2014

Córdoba, Argentina

- Pequeña empresa dedicada a la ingeniería y robótica.
- Programador web en PHP, Javascript, HTML5 y Visual Basic (.NET)
- **Desafíos Personales**
 - Aplicación de Currency Exchanges en Angular 6, alojada en Github: https:// adrielperez993.github.io/currency-exchanges-ar/
 - Aplicaciones en Flutter. Desarrollador por diversión. Firebase. Arquitectura BLoC/ Provider. Conexiones con APIs. Animaciones. No están publicadas en la Play Store (solicitar capturas)

Educación

Ingeniero en Sistemas de Información Universidad Tecnológica Nacional

2017 - Córdoba, Argentina

First Certificate in English

Cambridge University

2019 - Córdoba, Argentina

Certificados

IT Essentials Certificate: IT Essentials Hardware & Software Academia Cisco - Universidad Tecnológica Nacional

2016 - Córdoba, Argentina